

# BASTIEN PEUZIAT

Date de naissance : 03/06/1996

Nationalité : Français

Permis B

## QUE DIRE SUR MOI

Je suis une personne motivée, sérieuse et rigoureuse. Avec une expérience de plus de 4 années en comptabilité, je suis en pleine reconversion professionnelle dans le domaine du développement, un métier d'avenir qui me passionne. Par cela, je serais heureux de mettre mes connaissances et mes compétences à votre disposition afin de réaliser les tâches qui me seront confiées tout en apprenant continuellement.

#### **COMPÉTENCES**









#### SOFTSKILLS

- Bonnes relations avec les clients, les fournisseurs ainsi que les salariés.
- Sociable, positif et ambitieux.

#### CONTACT



peuziat.bastien@gmail.com



+336 80 48 25 94



+336 80 48 25 94



53 route des moulins de Bilais, 44530, Drefféac, FRANCE



Profil GitHub



Profile LinkedIn

### **■ EXPÉRIENCES PROFESSIONNELLES**

#### Projet pédagogique | Interface pour application web

OpenClassrooms | Mai 2024

Création d'un site web en HTML, CSS et Vanilla JavaScript conforme à une maquette donnée et avec récupérations des informations via une API.

#### Projet pédagogique | Gestionnaire de tournois

OpenClassrooms | Avril 2024

Création d'un gestionnaire de tournois d'échecs en Python en utilisant la programmation orientée objet et un modèle de conception MVC.

#### Projet pédagogique | Scraper

OpenClassrooms | Janvier 2024

création d'un scraper automatisé qui récupère toutes les informations de tous les livres présents sur un site "sandbox" nommé Books to Scrape.

#### Aide-comptable

Clarpa56 | Novembre 2018 - Août 2023

Gestion comptable des fournisseurs, clients et banques ainsi que gestion des ressources humaines avec bulletins de paie.

#### **Auto entrepreneur**

Septembre 2020 - Aujourd'hui

Création de site e-commerces et contenus marketings avec analyses des campagnes publicitaires sur réseaux sociaux.

#### EDUCATION

#### Formation Développeur d'applications Python

2023 - Aujourd'hui OpenClassrooms - Plateforme de formations en ligne

#### **BTS Comptabilité & Gestion**

2016 - 2018 Lycée Alain René Lesage, Vannes (56000), France

# Baccalauréat Sciences & Technologies du Management et de la Gestion

2012 - 2016 Lycée Jacques Prévert, Savenay (44260), France

#### LANGUES

HOBBIES

Français: Langue maternelle Italien: Bon niveau

Anglais: Niveau scolaire

- Membre d'un groupe musical depuis 2014 en tant que guitariste.
- BAFA obtenu en 2011 à l'Office Municipale de la Jeunesse de Saint-Nazaire.